【裁判字號】    95,訴,184
【裁判日期】    950428
【裁判案由】    毒品危害防制條例
【裁判全文】
臺灣臺中地方法院刑事判決               95年度訴字第184號
公  訴  人  臺灣臺中地方法院檢察署檢察官
被      告  甲○○
上列被告因毒品危害防制條例案件，經檢察官提起公訴（九十四
年度毒偵字第六０四三號）及移送併案審理（九十五年度毒偵字
第五六一、七０六號），本院合議庭裁定進行簡式審判程序，判
決如下：
    主    文
甲○○連續施用第一級毒品，累犯，處有期徒刑壹年；扣案之海
洛因貳包（淨重各為零點壹伍公克、零點貳肆公克），沒收銷燬
之；塑膠空袋貳只沒收。又連續施用第二級毒品，累犯，處有期
徒刑伍月。主刑部分應執行有期徒刑壹年肆月。
    犯罪事實
一、甲○○前因傷害案件，經臺灣高等法院臺中分院以八十九年
    度上訴字第八二０號判決判處有期徒刑四月，如易科罰金以
    三百元折算一日確定，於民國九十一年三月七日易科罰金執
    行完畢。又因施用毒品案件，經觀察、勒戒後，認無繼續施
    用毒品之傾向，於九十四年二月五日觀察、勒戒執行完畢釋
    放出所，並經臺灣臺中地方法院檢察署檢察官於九十四年二
    月十八日以九十四年度毒偵字第二五八號為不起訴處分確定
    。詎甲○○仍不知悔改，於上開觀察、勒戒執行完畢釋放出
    所後五年內，復基於施用第一級毒品之概括犯意，自九十四
    年十月十七日起至九十五年一月十九日止，以將海洛因摻入
    香煙中點火燃燒吸食煙氣之方式，在臺中市○○區○○路一
    一五巷一之二號四樓居所及臺中市○○區○○街四十七巷一
    號等地，連續施用第一級毒品海洛因多次。又另基於施用第
    二級毒品之概括犯意，自九十四年十月十七日起至同年十二
    月十五日止，以將甲基安非他命（起訴書誤為安非他命）置
    於玻璃球內點火燃燒吸食煙氣之方式，在臺中市○○區○○
    街四十七巷一號，連續施用第二級毒品甲基安非他命多次。
    嗣於九十四年十月二十七日下午五時三十分許，在臺中市○
    ○區○○街四十七巷一號一樓為警查獲，並當場扣得甲○○
    所有供施用海洛因使用之塑膠空袋二只；另於九十四年十二
    月十六日下午一時四十五分許，在臺中市○○路與平德路口
    為警查獲，並當場扣得其所有之第一級毒品毒品海洛因一包
    （淨重零點一五公克）；再於九十五年一月二十日凌晨一時
    許，在臺中市○○區○○路一一五巷一之二號四樓居所內為
    警查獲，並當場扣得其所有之第一級毒品海洛因一包（淨重
    零點二四公克），始悉上情。
二、案經臺中市警察局第一分局、第五分局分別報請臺灣臺中地
    方法院檢察署檢察官偵查起訴及移送本院併案審理。
    理    由
一、被告甲○○於準備程序中，先就上開犯罪事實為有罪之陳述
    ，且所犯係死刑、無期徒刑、最輕本刑為三年以上有期徒刑
    以外之罪，經本院合議庭依刑事訴訟法第二百七十三條之一
    第一項之規定，裁定由法官一人獨任進行簡式審判程序，合
    先敘明。
二、上開犯罪事實，業據被告甲○○於警詢及偵審中坦承不諱，
    並有法務部調查局鑑定通知書二紙附卷可稽，及海洛因二包
    （淨重各為零點一五公克、零點二四公克）、塑膠空袋二只
    扣案為憑。且被告於前揭九十四年十月二十七日、同年十二
    月十六日為警查獲後，經警採其尿液送驗結果，係呈安非他
    命類及嗎啡陽性反應（施用海洛因者會在其體內代謝為嗎啡
    成分殘留，並經由尿液排出）；其餘九十五年一月二十日為
    警查獲後所採尿液送驗結果，則呈鴉片類藥物陽性反應，有
    尿液代號與真實姓名對照表三份、中山醫學大學附設醫院藥
    物濫用檢測中心檢驗報告二份、中山醫學大學附設醫院檢驗
    科藥物檢測中心篩檢報告一份在卷可參，足徵被告前揭自白
    應屬實情。而被告前因施用毒品案件，經觀察、勒戒後，認
    無繼續施用毒品之傾向，於九十四年二月五日觀察、勒戒執
    行完畢釋放出所，並經臺灣臺中地方法院檢察署檢察官於九
    十四年二月十八日以九十四年度毒偵字第二五八號為不起訴
    處分確定等情，有臺灣高等法院被告前案紀錄表、刑案資料
    查註紀錄表、不起訴處分書各一份附卷可按。本案事證已臻
    明確，被告犯行洵堪認定。
三、查被告甲○○前因施用毒品案件，經觀察、勒戒執行完畢並
    釋放後，復於五年內再度施用第一、二級毒品海洛因及甲基
    安非他命，核其所為，係犯毒品危害防制條例第十條第一項
    、第二項之施用第一、二級毒品罪。被告為供自己施用之目
    的而持有上開毒品，其於施用前後持有海洛因及甲基安非他
    命之低度行為，應各為施用之高度行為所吸收，均不另論罪
    。又被告先後多次施用第一、二級毒品海洛因及甲基安非他
    命犯行，均屬時間緊接，方法相同，各觸犯構成要件相同之
    罪名，顯係皆基於概括犯意反覆為之，均應依連續犯之規定
    論以一罪，並依法加重其刑。至其所犯上開二罪間，犯意各
    別，行為互殊，應予分論併罰。查被告前因傷害案件，經臺
    灣高等法院臺中分院以八十九年度上訴字第八二０號判決判
    處有期徒刑四月，如易科罰金以三百元折算一日確定，於九
    十一年三月七日易科罰金執行完畢，有臺灣高等法院被告前
    案紀錄表及刑案資料查註紀錄表在卷可按，其受有期徒刑之
    執行完畢，五年內再犯本件法定本刑有期徒刑以上之罪，為
    累犯，均應依法遞加重其刑。另被告自九十四年十月十七日
    起至同年十月二十七日止以外之施用第一級毒品海洛因犯行
    ，及自九十四年十月十七日起至同年十月二十五日止以外之
    施用第二級毒品甲基安非他命犯行（即檢察官移送本院併辦
    部分），雖未經檢察官詳載於起訴書內，然此因與其餘業經
    記明公訴意旨之施用第一、二級毒品犯行有連續犯之裁判上
    一罪關係，已如前述，應為起訴效力所及，基於審判不可分
    原則，本院自應併予審理，附此敘明。爰審酌被告曾接受觀
    察、勒戒執行完畢，竟未能從中記取教訓，深切體認毒品危
    害己身健康之鉅，反而再次趁隙施用海洛因及甲基安非他命
    ，足見被告自制能力尚有未足，而有接受相當期間監禁教化
    之必要，以促其及早矯正吸毒惡習；且被告於九十四年十月
    二十七日為警查獲施用毒品犯行後，竟仍未見收斂，猶於短
    時內繼續施用毒品不輟，顯見被告身染毒癮已深，犯後態度
    亦有可議；惟念及施用毒品固戕害個人健康至鉅，然就他人
    權益之侵害仍屬有限，及其犯罪目的、手段、於警詢及偵審
    中坦承犯行之態度、具有高職畢業學歷之智識程度等一切情
    狀，分別量處如主文所示之刑，並定其應執行之刑，以示懲
    儆。扣案之海洛因二包（淨重各為零點一五公克、零點二四
    公克），為毒品危害防制條例第二條第二項第一款所稱之第
    一級毒品，應依同條例第十八條第一項前段之規定，沒收銷
    燬之；另扣案之塑膠空袋二只，則為被告所有供施用海洛因
    犯罪使用之物，業據被告於本院審理時供述甚詳，應依刑法
    第三十八條第一項第二款之規定，宣告沒收。
據上論斷，應依刑事訴訟法第二百七十三條之一第一項、第二百
九十九條第一項前段，毒品危害防制條例第十條第一項、第二項
、第十八條第一項前段，刑法第十一條前段、第五十六條、第四
十七條、第五十一條第五款、第三十八條第一項第二款，判決如
主文。
本案經檢察官蔡雯娟到庭執行職務。
中    華    民    國    95    年    4     月    28    日
                  刑事第七庭  法  官  高文崇
上正本證明與原本無異。
如不服本判決，應於送達後十日內向本院提出上訴狀（須附繕
本），上訴於台灣高等法院台中分院。
                              書記官  林淑慧
中    華    民    國    95    年    5     月    1    日
附錄本案論罪科刑法條：
毒品危害防制條例第十條第一項、第二項：
施用第一級毒品者，處六月以上五年以下有期徒刑。
施用第二級毒品者，處三年以下有期徒刑。


司法院資訊處製作；財團法人民間司法改革基金會備份。
